臺灣高等法院刑事判決　　　　　　　 100年度上易字第2609號
上　訴　人　臺灣士林地方法院檢察署檢察官
上　訴　人
即　被　告　陳世欽
上列上訴人因被告傷害案件，不服臺灣士林地方法院100年度簡
上字第118號，中華民國100年8月24日第一審判決（起訴案號：
臺灣士林地方法院檢察署100年度偵字第404號），提起上訴，本
院判決如下：
    主  文
原判決撤銷。
陳世欽傷害人之身體，處有期徒刑壹年陸月。扣案開山刀壹把沒
收。
    事  實
一、陳世欽與盧鍊勝（患有中度智能障礙）為鄰居關係，陳世欽
    於民國99年12月18日晚間7 時30分許，在鄰近友人住處飲酒
    後欲返回其位臺北市北投區○○○路○ 段18巷46弄17號住處
    ，途經臺北市北投區○○○路○ 段30巷21號行天宮前，見盧
    鍊勝正與行天宮警衛朱讚隆聊天，即趨前質問盧鍊勝竊取行
    天宮青菜乙事，並向正在抽煙之盧鍊勝索煙，惟遭盧鍊勝拒
    絕並出手將其推倒，陳世欽因而心生不滿，萌生傷害之犯意
    ，遂返回其上開住處拿取己有之開山刀1把，再返回上開行
    天宮前，持刀追砍盧鍊勝，砍中盧鍊勝左腳腳跟處，致盧鍊
    勝受有左下肢開放性傷口20公分併阿基里斯肌腱斷裂、左側
    腓長肌肌肉部分斷裂、左側屈拇指長肌肌肉部分斷裂等傷害
    ，陳世欽行兇後隨即離去，將上開開山刀丟棄在臺北市北投
    區○○○路○段18巷44號前花盆上，適有另名行天宮警衛何
    瑞煙在場目擊，報警處理而為警循線在臺北市北投區○○○
    路○段18巷38號內查獲陳世欽，並在臺北市北投區○○○路○
    段18巷44號前花盆上扣得陳世欽所有傷害盧鍊勝所用之開山
    刀1把。
二、案經盧鍊勝告訴及臺北市政府警察局北投分局報請臺灣士林
    地方法院檢察署檢察官偵查起訴。
    理  由
一、訊據被告陳世欽對上開事實坦承不諱，核與證人即被害人盧
    鍊勝於偵查中（偵查卷第58頁）、證人即被害人之母林麗娟
    於警詢時（偵查卷第13、14頁）、證人朱讚隆、何瑞煙於偵
    查中（偵查卷第71至73頁）證述之情節均相符，復有馬偕紀
    念醫院淡水分院於100年1月20日所開立之診斷證明書1份（
    偵查卷第63頁）、查獲照片10幀（偵查卷第27至31頁）、被
    害人傷勢照片4張（附於偵查卷第51頁後）及扣案之開山刀1
    把在卷可稽，被告任意性之自白應與事實相符，本件事證明
    確，被告犯行堪以認定，應依法論科。
二、核被告所為係犯刑法第277條第1項之傷害罪。又依馬偕紀念
    醫院淡水分院於100年9月8日所開立之診斷證明書所載，告
    訴人盧鍊勝之左跟腱仍有壓痛，建議不宜從事劇烈運動，有
    上開診斷證明書一份在卷（本院卷第12頁），檢察官上訴並
    據此指摘告訴人傷勢是否已達重傷害程度，原審未予調查云
    云。惟依上開診斷證明書所載，及參酌告訴人於本院所陳：
    「我（左腳）伸懶腰就會痛，我原來有在做臨時工、幫人掃
    地，現在臨時工也沒有辦法做，現在站久血都積在腳踝，會
    變成瘀血。」等語，尚難認告訴人左腳所受傷勢已達刑法第
    10條第4項第4、6款所指之重傷害程度，上訴意旨上開所指
    即無理由。惟檢察官依告訴人之請求上訴指摘原審量刑過輕
    ，查：被告雖於原審時曾與被害人和解，惟被害人於原審即
    具狀陳明被告於本件調解成立後，至被害人家門前出言騷擾
    被害人，指陳被害人之腳傷造假，要告訴法官等語（原審簡
    上卷第5、6頁），並指陳被告未依民事調解條件履行等語（
    原審簡上卷第21頁），而被告於原審亦自陳「當初講好的條
    件是，我先給付5萬元，之後每個月10日分別給付6仟元，但
    之後收到判決書後卻在7月10日以前提起上訴，所以我不服
    ，不願意繼續給付7月份的和解金」、「每次出庭被害人都
    拿柺杖，把腳包起來，他來我家都沒有這樣，我就說被害人
    的傷是假的，那下次出庭我要跟法官講」（原審簡上卷第36
    頁反面）；本院再參酌被告於本院審理時亦承確實完全未履
    行原和解內容，及被告於案發時45歲，正值壯年，告訴人為
    32歲，且係中度智障人士（身心障礙手冊見偵卷第24頁），
    被告應對告訴人之行為更加包容，竟僅因細故不滿而下此重
    手，以長約50公分之開山刀（見偵查卷附測量扣案開山刀之
    照片）傷害告訴人之左腳，告訴人所受傷勢非輕，自不應輕
    饒，原審未慮及上情，僅量處被告有期徒刑10月之刑，尚嫌
    過輕，被告上訴請求能為緩刑宣告，自無理由，檢察官上訴
    指摘原審量刑過輕不當，為有理由，應由本院將原判決撤銷
    改判。爰審酌被告前已有傷害前科，有本院被告前案紀錄表
    1 份在卷可稽，與被害人為鄰居關係，僅因細故即手持長約
    50 公分之開山刀，砍被害人左腳，出手之重，頗具惡性，
    被害人所受傷勢非輕，被告雖與被害人成立調解，口口聲聲
    卻稱告訴人有上訴故不願履行，難認已真心悔悟，併其犯案
    之動機、目的、手段、所生之危害及犯後態度等一切情狀，
    量處如主文第二項所示之刑，扣案開山刀1把，為被告所有
    供本件犯罪所用，業據被告供承在卷，爰依法宣告沒收。
據上論斷，應依刑事訴訟法第369條第1項、第364條、第299條第
1項前段，刑法第277條第1項、第38條第1項第2款，刑法施行法
第1條之1，判決如主文。
本案經檢察官侯寬仁到庭執行職務。
中    華    民    國  100    年    12    月    22    日
                  刑事第四庭審判長法  官  陳筱珮
                                  法  官  邱滋杉
                                  法  官  孫惠琳
以上正本證明與原本無異。
不得上訴。
                                  書記官  潘文賢
中    華    民    國   100    年    12    月    23    日
附錄本案論罪科刑法條：
中華民國刑法第277條
（普通傷害罪）
傷害人之身體或健康者，處 3 年以下有期徒刑、拘役或 1 千元
以下罰金。
犯前項之罪因而致人於死者，處無期徒刑或 7 年以上有期徒刑
；致重傷者，處 3 年以上 10 年以下有期徒刑。